【裁判字號】    95,易,253
【裁判日期】    950223
【裁判案由】    家庭暴力防治法
【裁判全文】
臺灣臺中地方法院刑事宣示判決       95年度易字第253號
公  訴  人  台灣台中地方法院檢察署檢察官
被      告  甲○○
上列被告因家庭暴力防治法案件（94年度偵字第20549號），於
中華民國95年2月23日上午11時整在本院刑事第九法庭宣示判決
，出席職員如下：
審判長起立朗讀判決主文、犯罪事實要旨、處罰條文、附記事項
，及告以上訴限制、期間並提出上訴狀之法院，且諭知記載其內
容：
一、主  文：
    甲○○違反法院依家庭暴力防治法所為禁止對被害人實施家
    庭暴力行為及禁止直接騷擾之民事暫時保護令裁定，處拘役
    伍拾日，如易科罰金，以佰元折算壹日。緩刑貳年，緩刑
    期內付保護管束。
二、犯罪事實要旨：
    甲○○係乙○○之夫，二人為家庭暴力防治法第三條第一款
    所列之家庭成員。甲○○明知臺灣臺中地方法院於民國九十
    四年十一月二十四日作成九十四年度暫家護字第一０二三號
    民事暫時保護令，裁定不得對乙○○實施身體或精神上不法
    侵害之行為，亦不得直接或間接對於劉秀鳳為騷擾行為，竟
    收受上開保護令後之於九十四年十二月十五日晚間十一時十
    分許，在其位於台中市下橋四巷十九號住處，因細故與乙○
    ○爭執，遂拿椅子砸向乙○○，未砸到後，又動手拉扯、扭
    轉乙○○之左手而對之騷擾，致乙○○受有左手挫傷（傷害
    部分已撤回）。
三、處罰條文：
    家庭暴力防治法第十三條、第五十條第一款、第二款、第三
    十條第一項，刑法第七十四條第一款。
四、附記事項：被告願捐款予財團法人臺灣兒童暨家庭扶助基金
    會新臺幣伍仟元（已於九十五年二月十五日履行完畢）。
五、協商判決除有刑事訴訟法第四百五十五條之四第一項第一款
    於本訊問程序終結前，被告撤銷協商合意或檢察官撤回協商
    聲請者；第二款被告協商之意思非出於自由意志者；第四款
    被告所犯之罪非第四百五十五條之二第一項所定得以聲請協
    商判決者；第六款被告有其他較重之裁判上一罪之犯罪事實
    者；第七款法院認應諭知免刑或免訴、不受理者情形之一，
    及違反同條第二項「法院應於協商合意範圍內為判決；法院
    為協商判決所科之刑，以宣告緩刑或二年以下有期徒刑、拘
    役或罰金為限」之規定者外，不得上訴。
六、上述情形如得上訴，而如不服上述判決，得自收受宣示判決
    筆錄送達之日起十日內，向本院提出上訴書狀，上訴於第二
    審法院。
七、至於公訴意旨另認被告上述犯罪事實要旨中傷害部分，另涉
    犯刑法第二百七十七條第一項傷害罪，惟該部分已具告訴人
    乙○○撤回告訴，刑事撤回告訴狀一紙附卷可稽，此部分因
    與上開有罪部分為想像競合犯，屬於裁判上一罪之關係，告
    訴人乙○○既已撤回告訴，爰不另為不受理之判決，附此敘
    明。
中    華    民    國    95    年     2    月    23    日
                    臺灣臺中地方法院刑事第三庭
                             書記官  李國敬
                             法  官  吳進發
以上正本證明與原本無異。
                             書記官  李國敬
中    華    民    國    95    年     2    月    23    日


司法院資訊處製作；財團法人民間司法改革基金會備份。
